臺灣高等法院刑事裁定
110年度抗字第995號
抗  告  人  
即  被  告  賴志豪


                    （現於法務部○○○○○○○○執行強制戒治中）
上列抗告人即被告因聲請回復原狀案件，不服臺灣臺北地方法院
中華民國110年5月17日裁定（110年度聲字第940號），提起抗告
，本院裁定如下：
    主  文
抗告駁回。         
    理  由
一、原裁定意旨略以：抗告人即被告賴志豪（下稱被告）前因違反毒品危害防制條例案件，經原審於民國110年3月31日以110年度毒聲字第236號裁定令入勒戒處所觀察、勒戒（下稱毒品裁定），原審並於110年4月8日將該毒品裁定正本送達在監服刑之被告處所，即法務部○○○○○○○，由被告親自簽收，抗告期間應自裁定送達翌日起算，計至110年4月13日屆滿，惟被告於110年4月14日始向監所提起抗告，顯逾5日之法定期間，至被告雖稱因無人教導不知期間之計算致延誤抗告期日，顯係出於本身之過失，並非不可歸責於被告之事由而遲誤抗告期間，因認被告聲請無理由，應予駁回。
二、抗告意旨略以：被告於收受送達毒品裁定翌日因身體不適，無法抱病撰寫抗告狀，亦逢例假日順延，計算有錯致延遲1日，本件攸關被告權益甚鉅，為保障被告訴訟權益，請審酌上述情形是否合於回復原狀之規定等語。
三、法律之適用與說明：
  ㈠非因過失，遲誤上訴、抗告或聲請再審之期間，或聲請撤銷
    或變更審判長、受命法官、受託法官裁定或檢察官命令之期
    間者，於其原因消滅後5日內，得聲請回復原狀。刑事訴訟
    法第67條第1項有明定。所謂非因過失，係指逾期之緣由非
    可歸責於當事人而言，若其不能遵守期限由於自誤，即不能
    謂非過失。是聲請人對於遲誤上訴期間向法院聲請回復原狀
    ，自應以非因自身過失致遲誤上訴期間為其前提要件。
　㈡抗告期間，除有特別規定外，為5日，自送達裁定後起算。抗
    告法院認為抗告有第408條第1項前段之情形者，應以裁定駁
    回之，刑事訴訟法第406條前段、第411條前段分別定有明文
    。依刑事訴訟法第419條準用同法第351條第1項規定，在監
    獄或看守所之被告，於抗告期間內向監所長官提出抗告者，
    視為抗告期間內之抗告。從而，在監所之被告，固可不經監
    所長官而提出抗告書狀，且該監所不在法院所在地者，得扣
    除在途期間，但如向監所長官提出抗告書狀，必在抗告期間
    內提出者，始視為抗告期間內之抗告，如逾期始向監所長官
    提出上訴書狀，自不得視為抗告期間內之抗告，雖監所長官
    即日將抗告書狀轉送法院收文，因無扣除在途期間之可言，
    其抗告自屬已經逾期。
四、經查：被告前因違反毒品危害防制條例案件，經原審於110
    年3月31日以110年度毒聲字第236號裁定令入勒戒處所觀察
    、勒戒，並於110年4月8日將該毒品裁定正本送達至被告所
    在地即法務部○○○○○○○，由被告親自簽名收受，有原審送達
    證書（見原審110年度毒聲字第236號卷第49頁）在卷可參。
    被告如欲提起抗告，應自裁定送達後起算5日內為之，又因
    上開送達處所係於監獄，依前開對於在監所之被告送達之規
    定，被告於抗告期間內向監所長官提出抗告者，視為抗告期
    間內之抗告，故被告自收受送達後翌(9)日起、5日內，即至
    遲應於110年4月13日前提出抗告始屬合法。本件被告係於11
    0年4月14日始向監所提出「刑事抗告狀」，有蓋於刑事抗告
    狀上法務部○○○○○○○十八工收狀登記章1枚可考（見本院110
    年度毒抗字第727號卷第5頁），是被告之抗告顯已逾5日之
    法定期間。至於被告雖以身體不適、計算有錯致延遲1日等
    語置辯，惟此乃出於被告本身之過失所致，而屬可歸責於被
    告之事由所生遲誤抗告期間之結果，其回復原狀之聲請顯無
    理由，應予駁回。
五、綜上，被告向原審法院聲請回復原狀，原審以其遲誤抗告期
    間非屬不可歸責於被告之事由所致，駁回被告回復原狀之聲
    請，於法核無違誤。被告仍執上揭抗告意旨指摘原裁定不當
    ，為無理由，應予駁回。
據上論斷，應依刑事訴訟法第412 條，裁定如主文。
中　　華　　民　　國　　110 　年　　7 　　月　　1 　　日
                  刑事第二十一庭審判長法　官  許宗和
                                      法　官  章曉文
                                      法　官  黃玉婷
以上正本證明與原本無異。
不得抗告。
                                      書記官  傅國軒
中　　華　　民　　國　　110 　年　　7 　　月　　5 　　日